【裁判字號】    97,訴,1739
【裁判日期】    970526
【裁判案由】    毒品危害防制條例
【裁判全文】
臺灣板橋地方法院刑事判決              97年度訴字第1739號
公  訴  人  臺灣板橋地方法院檢察署檢察官
被      告  甲○○冒名盧舍青.
上列被告因違反毒品危害防制條例案件，經檢察官提起公訴（7
年度毒偵字第1712號），被告於準備程序中對被訴之事實為有罪
陳述，本院合議庭裁定由受命法官獨任行簡式審判程序，並判決
如下：
    主  文
甲○○施用第一級毒品，處有期徒刑柒月，扣案注射針筒貳支均
沒收；又施用第二級毒品，處有期徒刑參月。應執行有期徒刑捌
月，扣案注射針筒貳支均沒收。
    事  實
一、甲○○前於民國九十二年間因施用毒品案件，經臺灣板橋地
    方法院檢察署檢察官聲請本院以九十二年度毒聲字第三二四
    七號裁定送觀察、勒戒後，認無繼續施用毒品之傾向，於九
    十二年十二月十日執行完畢釋放，並經上開檢察署檢察官於
    同日以九十二年度毒偵字第二四二五號不起訴處分確定。詎
    甲○○明知海洛因、甲基安非他命分別係毒品危害防制條例
    所規定之第一級、第二級毒品，不得非法持有、施用，竟於
    上述觀察、勒戒執行完畢釋放後五年內，基於施用第一級毒
    品海洛因之犯意，於九十六年七月二十九日上午八時許，在
    臺北縣土城市○○路七十九號，以將毒品海洛因加水稀釋置
    於注射針筒內，再注射至身體血管之方式，非法施用第一級
    毒品海洛因；甲○○另基於施用第二級毒品甲基安非他命之
    犯意，於九十六年七月二十九日上午八時前之當日某時許，
    在上述同一地點，以將甲基安非他命置於玻璃球內，再點火
    加熱燒烤產生白煙吸聞之方式，非法施用第二級毒品甲基安
    非他命（起訴書誤載「安非他命」）。嗣於九十六年七月二
    十九日上午十一時三十分許，在臺北縣土城市○○路七十九
    號，與其男友黃仕文同為警查獲，並在甲○○皮包內扣得其
    所有供施用海洛因時所用之注射針筒二支，及在黃仕文房間
    內扣得其所有之注射針筒三支、吸食器一組、夾鏈袋十只、
    玻璃球三個、分裝杓四支、安非他命一包。嗣因甲○○冒名
    盧舍青應訊（所涉偽造署押罪嫌部分，另由檢察官聲請本院
    以簡易判決處刑），致臺灣板橋地方法院檢察署檢察官就甲
    ○○聲請本院裁定執行觀察勒戒及強制戒治中，經戒治所人
    員調查發現甲○○冒名應訊，始查悉上情。
二、案經臺北縣政府警察局土城分局報請臺灣板橋地方法院檢察
    署檢察官偵查起訴。
    理  由
一、訊據被告甲○○對於上揭時地，施用第一級毒品海洛因、第
    二級毒品甲基安非他命之事實，於本院審理中坦承不諱，並
    有其所有且供施用海洛因時所用之注射針筒二支，及其施用
    甲基安非他命時所用而屬黃仕文所有之吸食器一組等扣案可
    資佐證。又被告甲○○於九十六年七月二十九日為警查獲後
    ，其於警詢、偵查中冒名盧舍青應訊，並經警採集尿液送鑑
    定，呈海洛因代謝物嗎啡、安非他命類陽性反應，業據證人
    盧舍青於偵查中證述屬實，並分別有內政部刑事警察局九十
    六年十二月七日刑紋字第０九六０一八四二五八號鑑驗書、
    指紋卡片、收容人基本資料、照片，及臺灣檢驗科技股份有
    限公司九十六年八月二日（檢體編號0000000000
    －0號）濫用藥物尿液檢驗報告、代碼對照表等件在卷可稽
    。另按安非他命、甲基安非他命固同屬安非他命類之中樞神
    經興奮劑，且俗名通常互為混用，惟二者究係不同之第二級
    毒品，並以甲基安非他命目前國內濫用最為嚴重。而施用甲
    基安非他命之代謝最先是去N-甲基（N-deme thylation）形
    成安非他命，而施用甲基安非他命後，在正常尿液PH值情況
    下，二十四小時內，有百分之四十三服用劑量以甲基安非他
    命原態排出；另施用安非他命後二十四小時內，有百分之三
    十以安非他命原態排出，百分之二十經去氨基作用及氧化作
    用形成苯甲酸，百分之二經反應形成Norephed rine （參行
    政院衛生署出版「物質濫用」、「常見濫用藥物檢驗方法彙
    編」所載）。而施用安非他命後，其尿液不致檢出甲基安非
    他命陽性反應，而施用甲基安非他命後，其尿液可檢出甲基
    安非他命和其代謝物安非他命成分，有行政院衛生署管制藥
    品管理局九十三年十一月二日管檢字第０九三００一０四九
    九號函可資參考。是尿液經檢驗出甲基安非他命陽性，係被
    告施用甲基安非他命後以甲基安非他命原態排出者；而檢驗
    出安非他命陽性部分，乃施用甲基安非他命、安非他命均可
    檢驗出安非他命陽性反應。則由本件被告尿液經檢驗結果，
    呈甲基安非他命、安非他命陽性反應，且甲基安非他命濃度
    達１４５４９ｎｇ／ｍｌ，揆諸上開說明，堪認被告係施用
    甲基安非他命，公訴意旨認被告係施用第二級毒品安非他命
    一節，尚有誤會，併此敘明。再被告甲○○前有事實欄所載
    之觀察、勒戒執行完畢紀錄，有臺灣高等法院被告前案紀錄
    表附卷可憑，足認被告係觀察、勒戒執行完畢釋放後五年內
    再犯本件施用第一級、第二級毒品之罪。本案事證明確，被
    告犯行洵堪認定，應依法論科。
二、按海洛因、甲基安非他命係毒品危害防制條例第二條第二項
    第一款、第二款所明定之第一級、第二級毒品，不得非法持
    有、施用。核被告甲○○所為，係犯毒品危害防制條例第十
    條第一項之施用第一級毒品海洛因罪，及同條第二項之施用
    第二級毒品甲基安非他命罪。其施用第一級毒品海洛因前持
    有海洛因，施用第二級毒品甲基安非他命前持有甲基安非他
    命之低度行為，應分別為施用海洛因、甲基安非他命之高度
    行為所吸收，不另論罪。又被告所犯上開施用第一級毒品罪
    及施用第二級毒品罪間，犯意各別，行為互殊，應予分論併
    罰。爰審酌被告犯罪之動機、目的、手段，施用毒品犯罪戕
    害一己之身心健康，惟未對他人造成實際損害，及其犯後因
    冒名應訊而執行觀察勒戒、強制戒治達五個多月時間，暨坦
    承犯行之態度等一切情狀，分別量處如主文所示之刑，並定
    其應執行之刑。
三、本件警方在被告甲○○身上扣得之注射針筒二支，係被告所
    有且供本案施用海洛因犯罪所用之物，爰依刑法第三十八條
    第一項第二款規定併予宣告沒收之。至警方在其男友黃仕文
    房間扣得之注射針筒三支、吸食器一組、夾鏈袋十只、玻璃
    球三個、分裝杓四支、安非他命一包等物，其中吸食器固係
    被告甲○○施用甲基安非他命時所用之物，而其餘扣案物件
    、毒品安非他命則非供被告甲○○本案犯罪所用或施用之毒
    品，且均屬黃仕文所有之物，自不於本院宣告沒收，附此敘
    明。
據上論斷，應依刑事訴訟法第二百七十三條之一第一項、第二百
九十九條第一項前段，毒品危害防制條例第十條第一項、第二項
，刑法第十一條前段、第五十一條第五款、第三十八條第一項第
二款，判決如主文。
本案經檢察官鄭潔如到庭執行職務。
中    華    民    國    97    年    5     月    26    日
                  刑事第十六庭  法  官  楊 志 雄
以上正本證明與原本無異。
如不服本判決應於送達後十日內向本院提出上訴狀。
                                書記官  陳 春 銘
中    華    民    國    97    年    5     月    26    日
附錄本案論罪科刑法條全文：
毒品危害防制條例第十條
施用第一級毒品者，處六月以上五年以下有期徒刑。
施用第二級毒品者，處三年以下有期徒刑。


司法院資訊處製作；財團法人民間司法改革基金會備份。
